臺灣臺北地方法院刑事判決　　　　　100 年度交易字第368 號
公　訴　人　臺灣臺北地方法院檢察署檢察官
被　　　告　汪國庭
選任辯護人　謝天仁律師
　　　　　　吳佩玲律師
上列被告因過失致死案件，經檢察官提起公訴（100 年度調偵字
第638 號），本院判決如下：
    主  文
汪國庭因過失致人於死，處有期徒刑柒月。緩刑貳年；並應依如
附表所示之支付方式，向被害人支付如附表所示之金額。
    事  實
一、汪國庭於民國99年12月25日晚間11時40分許，駕駛車牌號碼
    6C-0293 號自用小客車，沿臺北市○○路東往西方向行駛（
    起訴書誤繕為沿臺北市中正區○○○路由東往西行駛，應予
    更正），途經金山南路與濟南路交岔路口欲左轉至金山南路
    時（起訴書誤繕為欲左轉至濟南路，亦予更正），本應注意
    車前狀況，隨時採取必要之安全措施，又汽車行經行人穿越
    道，遇有行人穿越時，無論有無交通指揮人員指揮或號誌指
    示，均應暫停讓行人先行通過，而依當時雨天、夜間有照明
    、路面無缺陷及無障礙物、視距良好等一切情狀，並無不能
    注意之情形，竟疏未注意及此，而貿然左轉至金山南路（起
    訴書誤繕為濟南路，併予更正），不慎撞及橫跨金山南路（
    起訴書誤繕為濟南路，同予更正）行人穿越道上之行人廖瑋
    ，致廖瑋受有頭部鈍傷骨折、顱內出血等傷害，經送醫
    治療，惟延至100 年1 月2 日下午1 時37分許，因中樞神經
    休克而死亡。汪國庭於肇事後，在未有偵查犯罪職權公務員
    知悉犯罪行為前，主動託車上友人報警處理，並已報明肇事
    人姓名、地點、請警方前往肇事現場處理，自首而接受裁判
    。
二、案經廖瑋之父廖幸雄訴請臺北市政府警察局中正第一分局
    報告臺灣臺北地方法院檢察署檢察官偵查起訴。
    理  由
一、上列犯罪事實，業據被告汪國庭於警詢、偵查及本院訊問時
    均供承不諱（100 年度偵字第3132號卷，下稱偵卷，第10、
    11、70頁；本院卷第17頁背面、第19頁），並有臺北市政府
    警察局中正一分局交通分隊製作記載本件事故發生情形之道
    路交通事故現場圖、道路交通事故補充資料表、道路交通事
    故調查筆錄、交通事故談話紀錄表、道路交通事故調查報告
    表、道路交通事故肇事人自首情形紀錄表、車損及肇事現場
    採證照片5 張等件資料附卷可稽（100 年度相字第12號卷，
    下稱相卷，第9 至11頁、第18至24頁），而被害人廖瑋確
    因本件交通事故經送往國立臺灣大學醫學院附設醫院急救後
    ，延至100年1月2日下午1時37分許，仍因頭部鈍傷骨折、顱
    內出血、中樞神經休克而死亡，有國立臺灣大學醫學院附設
    醫院100 年1 月2 日診字第1000179682號診斷證明書附卷（
    相卷第12頁），並經檢察官督同法醫師相驗屬實，有臺灣臺
    北地方法院檢察署勘（相）驗筆錄、相驗屍體證明書、檢驗
    報告書等在卷可憑（相卷第26、27、32至37頁）。
二、按「汽車行駛時，駕駛人應注意車前狀況及兩車併行之間隔
    ，並隨時採取必要之安全措施」、「汽車行經行人穿越道，
    遇有行人穿越時，無論有無交通指揮人員指揮或號誌指示，
    均應暫停讓行人先行通過」，道路交通安全規則第94條第 3
    項、第103條第2項分別定有明文。而依卷附道路交通事故調
    查報告表所載，事發當時雨天、夜間有照明、路面無缺陷及
    無障礙物、視距良好等情形，並無使被告不能注意遵循前引
    交通安全法規行車之情事。被告竟疏未注意及此，於行經行
    人穿越道時，未注意到車前有人行走於行人穿越道，而貿然
    左轉至金山南路，致不慎撞及橫跨金山南路行人穿越道上之
    行人廖瑋，被告駕車行為顯有過失，又被害人因此傷害而
    死亡，與被告過失駕車行為間，自具有相當因果關係。綜上
    所述，被告之前開任意性自白確與事實相符，本件事證明確
    ，被告犯行洵堪認定，應依法論科。
三、核被告所為，係犯刑法第276 條第1 項之過失致死罪。被告
    為汽車駕駛人，於行經行人穿越道不依規定讓行人優先通行
    ，因而致人死亡，應依道路交通管理處罰條例第86條第1 項
    規定，加重其刑至二分之一。又被告於駕車肇事後，在未被
    有偵查犯罪職權之公務員知悉犯罪行為人前，主動託車上友
    人報警處理，並已報明肇事人姓名、地點、請警方前往處理
    ，自首而接受裁判，有臺北市政府警察局交通事故肇事人自
    首情形紀錄表附卷可參（相卷第24頁），從而得依刑法第62
    條前段減輕其刑，並先加後減之。
四、爰審酌被告就本件交通事故發生有過失，肇致被害人死亡結
    果與對其家屬造成無可彌補之創傷，惟其於本院審理時尚能
    坦認犯行，並已與被害人父親廖幸雄、母親蘇和笑及被害人
    之未婚夫謝秉育達成民事和解，且廖幸雄、蘇和笑及謝秉育
    亦同意宥恕被告及請求本院為緩刑之宣告，有本院100 年度
    交重附民字第13號和解筆錄可參，且被告亦於審判中當庭向
    告訴人及其家屬道歉（本院卷第19頁背面），兼衡及被告年
    紀尚輕且尚在大學就讀、平日素行良好等一切情狀，量處如
    主文所示之刑，以資懲儆。
五、末按緩刑宣告，得斟酌情形，命犯罪行為人向被害人支付相
    當數額之財產或非財產上之損害賠償，刑法第74條第2 項第
    3 款定有明文。查被告前未曾受有期徒刑以上刑之宣告，此
    有臺灣高等法院被告前案紀錄表在卷可按（本院卷第24頁）
    ，且已與被害人之家屬以新臺幣（下同）1160萬元達成民事
    和解，而於本院宣示判決前，僅餘附表所示240 萬元尚未給
    付完畢，並參酌被害人家屬亦同意為緩刑之宣告，足認被告
    經此偵查審判程序，被告自當知所警惕而無再犯之虞，本院
    綜核各情，認上開刑之宣告，已足策其自新，因認所宣告之
    刑，以暫不執行為適當，爰併宣告緩刑2 年，以啟自新。並
    參照前揭規定及被告與被害人家屬於本院刑事附帶民事案件
    審理時同意之付款條件，併諭知被告應依如附表所示內容履
    行，此部分並得為民事強制執行名義。如被告未遵循本院諭
    知之負擔而情節重大者，檢察官得依刑事訴訟法第476 條及
    刑法第75條之1 第1 項第4 款之規定，聲請撤銷本件緩刑之
    宣告，附此敘明。
據上論斷，應依刑事訴訟法第299 條第1 項前段，道路交通管理
處罰條例第86條第1 項，刑法第11條前段、第276 條第1 項、第
62條前段、第74條第1 項第1 款、第2 項第3 款，刑法施行法第
1 條之1 ，判決如主文。
本案經檢察官李彥霖到庭執行職務。
中    華    民    國    100    年    8     月    26   日
                           刑事第十七庭  法  官  劉煌基
上正本證明與原本無異。
如不服本判決應於收受送達後10日內向本院提出上訴書狀，並應
敘述具體理由；其未敘述上訴理由者，應於上訴期間屆滿後20日
內向本院補提理由書（均須按他造當事人之人數附繕本）「切勿
逕送上級法院」。告訴人或被害人如對於本判決不服者，應具備
理由請求檢察官上訴，其上訴期間之計算係以檢察官收受判決正
本之日期為準。
                                         書記官  莊文茹
中    華    民    國   100    年    8     月    26    日
附表
┌─┬───────┬─────┬──────────┐
│  │給付日期      │給付金額  │給付方式            │
│  │              │（新臺幣）│                    │
├─┼───────┼─────┼──────────┤
│ 1│100年9月30日  │120萬元   │被告已於100年7月15日│
│  │              │          │交付，以陳潤蓉為發票│
│  │              │          │人，經汪魯城背書，廖│
│  │              │          │幸雄為受款人之禁止背│
│  │              │          │書轉讓支票，應於左開│
│  │              │          │日期兌現。          │
├─┼───────┼─────┼──────────┤
│ 2│100年10月31日 │120萬元   │同上                │
└─┴───────┴─────┴──────────┘
本案論罪科刑法條：
中華民國刑法第276條
（過失致死罪）
因過失致人於死者，處 2 年以下有期徒刑、拘役或 2 千元以下
罰金。
從事業務之人，因業務上之過失犯前項之罪者，處 5 年以下有
期徒刑或拘役，得併科 3 千元以下罰金。